【裁判字號】    99,簡上,66
【裁判日期】    990528
【裁判案由】    妨害家庭
【裁判全文】
臺灣臺北地方法院刑事判決              99年度簡上字第66號
上  訴  人
即  被  告  甲○○
            丙○○
上列上訴人等即被告等因妨害婚姻案件，不服本院於中華民國98
年12月31日所為98年度簡字第4737號第一審刑事簡易判決（聲請
簡易判決處刑案號：98年度偵字第25443 號），提起上訴，本院
管轄之第二審合議庭判決如下：
    主      文
上訴駁回。
    事實及理由
一、本件經審理結果，認為原審以上訴人即被告甲○○、丙○○
    分別犯刑法第239 條前段、後段之通姦及相姦罪，分別判處
    有期徒刑5月及4月，並均諭知易科罰金之折算標準為以新臺
    幣（下同）1千元折算1日，於認事用法及量刑均無不當，應
    予維持，並引用原審判決書（如附件）記載之事實、證據及
    理由。
二、被告甲○○、丙○○上訴意旨：被告等並無前科，素行良好
    ，且坦承犯行，原審判處被告甲○○、丙○○分別為有期徒
    刑5月、4月，顯屬過重，違反比例原則，請求從輕量刑。
三、按量刑之輕重，係事實審法院得依職權自由裁量之事項，茍
    已斟酌刑法第57條各款所列情狀而未逾越法定刑度，則不得
    遽指為違法；又刑罰之量定屬法院自由裁量之職權行使，但
    仍應審酌刑法第57條所列各款事由及一切情狀，為酌量輕重
    之標準，並非漫無限制，在同一犯罪事實與情節，如別無其
    他加重或減輕之原因，下級法院量定之刑，亦無過重或失輕
    之不當情形，則上級法院對於下級法院之職權行使，原則上
    應予尊重（最高法院72年台上字第6696號判例意旨參照）。
    經查，被告等未曾受有期徒刑以上刑之宣告，有被告2 人之
    臺灣高等法院被告前案紀錄表各1 紙在卷可按，是被告等並
    無前科，且素行良好，固堪屬實，然以此作為量刑之事由，
    業經原審審酌。另被告甲○○、丙○○於準備程序進行中，
    均當庭稱希望利用上訴程序再與告訴人乙○○洽談和解等語
    。然告訴人經合法傳喚未於本院審理期日到庭，被告甲○○
    於審理程序中復自陳於本院審理期間，曾再與告訴人聯繫欲
    洽談和解，但告訴人不願意原諒，不願意接受和解等語，足
    見被告2 人尚未與告訴人達成和解，故被告等並無由本院再
    為考量予以從輕量刑之具體事由。是原審斟酌被告2 人之一
    切情狀，就被告甲○○、丙○○所為通姦、相姦犯行，分別
    量處有期徒刑5月、4月，並均諭知易科罰金之折算標準為以
    1 千元折算1 日，並未逾越法律規定之範圍，量刑亦稱妥適
    。
四、綜上所述，原審量處被告等如上之刑，並均諭知易科罰金之
    折算標準，其認事用法尚無違誤，量刑亦屬妥適。從而，被
    告等上訴意旨指摘原審判決量刑不當，為無理由，應予駁回
    。
據上論斷，應依刑事訴訟法第455條之1第1項、第3項、第368 條
、第373條，判決如主文。
本案經檢察官盧姿如到庭執行職務
中    華    民    國    99    年    5     月    28    日
                  刑事第十八庭 審判長法  官  游士珺
                                     法  官  林芳華
                                     法  官  彭慶文
上正本證明與原本無異。
不得上訴。
                                     書記官  陳怡君
中    華    民    國    99    年    5     月    28    日
附件：98年度簡字第4737號刑事簡易判決

司法院資訊處製作；財團法人民間司法改革基金會備份。
